【裁判字號】    94,易,827
【裁判日期】    951004
【裁判案由】    竊盜
【裁判全文】
臺灣板橋地方法院刑事判決               94年度易字第827號
公  訴  人  臺灣板橋地方法院檢察署檢察官
被      告  丙○○
上列被告因竊盜案件，經檢察官提起公訴（94年度偵字第10678
號），本院判決如下：
    主  文
丙○○連續毀壞門扇，攜帶兇器竊盜，處有期徒刑捌月。扣案如
附表所示之物均沒收。
    事  實
一、丙○○基於意圖為自己不法所有之概括犯意，於民國94年6
    月間先後為下列竊盜犯行：
    (一)於94年6 月18日上午7 時59分許，在台北縣中和市○○路
      ○ 段250 巷6 號前，持其所有如附表編號一所示之汽車鑰
      匙1 支，竊取甲○○所有之車號HX─8249號自小客貨車1
      輛，得手後駛離現場。
    (二)次於94年6 月21日凌晨2 時許，在台北縣中和市○○路與
      福美路口，持上開汽車鑰匙1 支，竊取乙○○所有之車號
      CV─0703號自小客貨車1輛，得手後駛離現場。
    (三)再於94年6 月21日凌晨5 時許，駕駛其所竊得前揭車號為
      CV─0703號之自小客貨車，至位於臺北市○○區○○路4
      段40巷13號1 樓之「金華鎖店」，並攜帶如附表編號二至
      八所示客觀上可為兇器之物一同前往，再持其中如附表編
      號二所示之T 型活動扳手1 支毀壞前揭「金華鎖店」之大
      門，進入該鎖店內竊取鑰匙胚300 支、遙控器複製機1 台
      、大門門鎖1 組、鑰匙複製機1 台等物，得手後放置於車
      號CV─0703號自小客貨車並駕車離開。嗣丙○○駕駛該車
      ，於同日上午8 時許行經台北縣中和市○○路○ 段與永和
      路口時，為警攔撿查獲，始悉上情。
二、案經臺北縣政府警察局中和分局報請臺灣板橋地方法院檢察
    署檢察官偵查起訴。本院於審判程序中，被告就被訴事實為
    有罪之陳述，經告知簡式審判程序之旨，並聽取公訴人、被
    告之意見後，由本院合議庭裁定由受命法官獨任進行簡式審
    判程序。
    理  由
一、訊據被告丙○○對於上揭事實全部坦白承認，核與證人即被
    害人甲○○、乙○○及丁○○於警詢中所證述之情節均相符
    （見94年度偵字第10678 號第8-14、16-17 頁）。並有臺北
    縣政府警察局中和分局扣押筆錄、扣押物品收據各1 紙、目
    錄表2 紙、贓證物清冊1 份、贓物認領保管單3 紙、臺北縣
    政府警察局車輛竊盜電腦輸入單3 紙、臺北縣政府警察局尋
    獲輸入單1 紙、車輛車牌失竊作業- 查獲車輛認可資料2 紙
    、監視攝影器翻拍照片2 幀、照片9 幀附卷可按（見同上偵
    卷第18-34 、38-41 頁）。此外，亦有如附表所示之物扣案
    可資佐證，堪認被告前揭自白應與事實相符，本件事證明確
    ，被告犯行堪予認定。
二、查如附表編號二至八所示之物，持以傷人均足以造成人體重
    大傷害，核其性質均屬兇器無疑，此業據本院當庭勘驗明確
    （如附表備註欄所示），是核被告丙○○所為，係犯刑法第
    320 條第1 項竊盜罪及同法第321 條第1 項第2 款、第3 款
    之毀壞門扇、攜帶兇器竊盜罪。查被告行為後，刑法第56條
    連續犯之規定，已於94年1 月7 日修正刪除，於同年2 月2
    日公布，並於95年7 月1 日施行；此刪除雖非犯罪構成要件
    之變更，但顯已影響行為人刑罰之法律效果，自屬法律有變
    更，依新刑法第2 條第1 項前段規定，經比較新、舊法結果
    ，仍應適用較有利於被告之行為時法律即舊法以連續犯論以
    一罪（最高法院95年第8 次刑事庭會議決議參照）。是被告
    所為上揭3 次竊盜犯行，時間緊接、手段相似、所犯基本構
    成要件相同之罪，顯係基於概括犯意反覆為之，應依修正前
    刑法第56條連續犯之規定，論以其中情節較重之毀壞門扇、
    攜帶兇器竊盜罪並加重其刑。至公訴意旨雖認被告係與姓名
    、年籍不詳、綽號「小陳」之成年男子一同至前揭「金華鎖
    店」行竊，惟本件被告於本院審理中已坦承該「小陳」之男
    子係其為脫免罪責而虛構之人物，本院復查無其他積極證據
    足以證明確有該「小陳」之人存在，是公訴意旨認被告與「
    小陳」間就上開犯行有犯意聯絡、行為分擔，請求論以共同
    正犯云云，尚有未洽，附此說明。
三、爰審酌被告正值壯年，不思以正當工作謀求生計，竟貪圖小
    利，鋌而走險，連續為本件竊盜之犯行，其犯罪之動機、目
    的、手段均非可取，所竊取之財物含汽車2 輛及鎖店之全套
    工具，價值不菲，犯罪所生危害非輕，犯罪後復飾詞否認犯
    行，編造「小陳」之人為幽靈抗辯，顯無悔意，惟其於本院
    審理中最後尚知幡然悔悟，坦承犯行之態度等一切情狀，量
    處如主文所示之刑，以示儆懲。
四、末查，刑法第38條關於沒收之規定，亦同於95年7 月1 日修
    正施行，惟因沒收係屬從刑，應隨同主刑適用同一準據法，
    而前開比較新舊法結果，既適用刑法修正前相關規定，有關
    沒收之規定，自應一體適用修正前刑法第38條規定。扣案如
    附表所示之物，均為被告所有供犯本件竊盜及加重竊盜罪所
    用之物，均應依修正前刑法第38條第1 項第2 款規定沒收之
    。
據上論斷，應依刑事訴訟法第273 條之1 第1 項、第299 條第1
項前段，刑法第2 條第1 項、第320 條第1 項、第321 條第1 項
第2 款、第3 款，修正前刑法第56條、第38條第1 項第2 款，判
決如主文。
本案經檢察官張誌洋到庭執行職務。
中    華    民    國    95    年    10    月    4     日
                  刑事第五庭    法  官  許映鈞
以上正本證明與原本無異。
如不服本判決，應於送達後10日內向本院提出上訴狀（須附繕本
）。
                                書記官  呂苗澂
中    華    民    國    95    年    10    月    4     日
附表：
┌──┬────────┬───────────────┐
│編號│扣案物品        │備註                          │
├──┼────────┼───────────────┤
│ 一 │汽車鑰匙一支    │被告所有供犯本件事實欄第一項(一)│
│    │                │、(二)竊盜犯行之物，應依修正前刑│
│    │                │法第38條第1項第2款規定沒收。  │
├──┼────────┼───────────────┤
│ 二 │T型活動扳手一支 │經勘驗結果為鐵製、長約23.5公分│
│    │                │、質地堅硬，為兇器，亦為被告所│
│    │                │有持以破壞「金華鎖店」大門，以│
│    │                │利行竊之物，應依修正前刑法第38│
│    │                │條第1 項第2 款規定沒收。      │
├──┼────────┼───────────────┤
│ 三 │十字螺絲起子1支 │經勘驗結果呈T 型、前端為鐵製、│
│    │                │尖銳，長約13.5公分，有T 型塑膠│
│    │                │握把，為兇器，係被告所有攜以行│
│    │                │竊，係供犯本件加重竊盜罪所用之│
│    │                │物，應依修正前刑法第38條第1 項│
│    │                │第2 款規定沒收。              │
│    │                │                              │
├──┼────────┼───────────────┤
│ 四 │鐵針二支        │經勘驗結果二支均長約16公分，為│
│    │                │鐵製、兩端尖銳，為兇器，係被告│
│    │                │所有攜以行竊，供犯本件加重竊盜│
│    │                │罪所用之物，應依修正前刑法第38│
│    │                │條第1 項第2 款規定沒收。      │
├──┼────────┼───────────────┤
│ 五 │活動扳手一支    │經勘驗結果長約16.5公分，為鐵製│
│    │                │、質地堅硬，為兇器，係被告所有│
│    │                │攜以行竊，供犯本件加重竊盜罪所│
│    │                │用之物應依修正前刑法第38條第1 │
│    │                │項第2 款規定沒收。            │
├──┼────────┼───────────────┤
│六  │螺絲起子一支    │經勘驗結果含柄長約16公分，前端│
│    │                │為平口一字型、鐵製尖銳，為兇器│
│    │                │，係被告所有攜以行竊，供犯本件│
│    │                │加重竊盜罪所用之物應依修正前刑│
│    │                │法第38條第1 項第2 款規定沒收。│
├──┼────────┼───────────────┤
│ 七 │斜口鉗一支      │經勘驗結果全長約15公分，前端為│
│    │                │鐵製尖銳，為兇器，係被告所有攜│
│    │                │以行竊，供犯本件加重竊盜罪所用│
│    │                │之物應依修正前刑法第38條第1 項│
│    │                │第2 款規定沒收。              │
├──┼────────┼───────────────┤
│ 八 │斜板鐵片一支    │經勘驗結果全長約20公分，前方為│
│    │                │倒三角型鐵片、前方尖銳，為兇器│
│    │                │，係被告所有攜以行竊，供犯本件│
│    │                │加重竊盜罪所用之物應依修正前刑│
│    │                │法第38條第1 項第2 款規定沒收。│
└──┴────────┴───────────────┘
附錄本案所犯法條全文
中華民國刑法第三百二十一條
犯竊盜罪而有左列情形之一者，處六月以上、五年以下有期徒刑
：
一  於夜間侵入住宅或有人居住之建築物、船艦或隱匿其內而犯
之者。
二  毀越門扇、牆垣或其他安全設備而犯之者。
三  攜帶兇器而犯之者。
四  結夥三人以上而犯之者。
五  乘火災、水災或其他災害之際而犯之者。
六  在車站或埠頭而犯之者。
前項之未遂犯罰之。
中華民國刑法第三百二十條
意圖為自己或第三人不法之所有，而竊取他人之動產者，為竊盜
罪，處五年以下有期徒刑、拘役或五百元以下罰金。
意圖為自己或第三人不法之利益，而竊佔他人之不動產者，依前
項之規定處斷。
前二項之未遂犯罰之。


司法院資訊處製作；財團法人民間司法改革基金會備份。
